【裁判字號】    97,訴,896
【裁判日期】    970630
【裁判案由】    搶奪等
【裁判全文】
臺灣臺南地方法院刑事判決               97年度訴字第896號
公  訴  人  臺灣臺南地方法院檢察署檢察官
被      告  戊○○
                    （現於臺灣臺南看守所羈押中）
上被告因搶奪等案件，經檢察官提起公訴（97年度偵字第5183、
5989號），被告於本院準備程序中就被訴事實為有罪之陳述，經
本院合議庭裁定由受命法官獨任進行簡式審判程序，判決如下：
    主  文
戊○○竊盜，累犯，處有期徒刑肆月，扣案鑰匙貳支均沒收；又
意圖為自己不法之所有，而搶奪他人之動產，累犯，處有期徒刑
拾月；又竊盜，累犯，處有期徒刑伍月，扣案鑰匙貳支均沒收；
又意圖為自己不法之所有，而搶奪他人之動產，累犯，處有期徒
刑壹年。應執行有期徒刑壹年捌月，扣案鑰匙貳支均沒收之。
    事實及理由
一、本件犯罪事實：戊○○前因脫逃、搶奪、毒品案件，分別經
    本院92年訴字第90號、第666號判處有期徒刑3月、4年，及
    1年2月確定，嗣經減刑併定應執行刑有期徒刑4年6月確定，
    甫於民國97年2月7日保護管束期滿，未經撤銷假釋而執行完
    畢。詎竟仍意圖為自己不法之所有，分別於附表一所示之時
    、地，持其所有之機車鑰匙2支，發動機車電門，竊取如附
    表一所示之機車得逞；復基於意圖為自己不法之所有，分別
    於附表二所示時、地，騎乘附表一所竊得之機車尋找落單之
    騎乘機車婦女，待接近後伺機下手搶奪如附表二所示之被害
    人置放於機車腳踏板處之手提包，而將附表二所示之財物搶
    奪得手，並將搶得之財物以如附表二所示之方式處理。嗣於
    97年3月31日晚上7時30分許，戊○○騎乘上開竊得之車牌號
    碼OBX─703號重機車，行經臺南市○○區○○街90號前時，
    為警當場查獲，並扣得其竊盜機車所用之鑰匙2支，始循線
    查獲上情。
二、上開犯罪事實之證據：
（一）被告於警詢、檢察官偵查中，及本院審理時之自白。
（二）證人乙○○、丙○○、丁○○、己○○、陳泓嶧之證言。
（三）卷附失車紀錄、臺南市警察局車輛尋獲電腦輸入單、車籍
      查詢基本資料詳細畫面、警員職務報告、扣押物品目錄表
      各1份，贓物認領保管單3份，以及現場照片、監視錄影帶
      翻拍照片共11幀。
（四）扣案鑰匙2支。
三、核被告4次所為，分別係犯刑法第320條第1項竊盜罪、同法
    第325條第1項搶奪罪，且被告上開所犯犯意各別、行為互殊
    ，應分論併罰之。又被告前因脫逃、搶奪、毒品案件，分別
    經本院92年訴字第90號、第666號判處有期徒刑3月、4年，
    及1年2月確定，嗣經減刑併定應執行刑有期徒刑4年6月確定
    ，甫於民國97年2月7日保護管束期滿，未經撤銷假釋而執行
    完畢，有臺灣高等法院被告前案紀錄表在卷可按，其於受徒
    刑之執行完畢，5年以內故意再犯本件各有期徒刑以上之罪
    ，均為累犯，均應依法加重其刑。爰審酌被告有搶奪前科，
    且因染毒癮，而行竊、行搶之犯罪動機，光天化日公然竊、
    搶之手段，危害社會治安非輕，以及犯後坦承犯行等一切情
    狀，分別量處如主文所示之刑，併定其應執行刑。另依司法
    院大法官會議解釋釋字第144號：「數罪併罰中之一罪，依
    刑法規定得易科罰金，若因與不得易科之他罪併合處罰結果
    而不得易科罰金時，原可易科部分所處之刑，自亦無庸為易
    科折算標準之記載。」之意旨，被告所犯竊盜罪行之處刑，
    爰不為易科罰金折算標準之諭知。至扣案鑰匙2支，為被告
    所有供其竊盜所用，業據被告供承在卷，乃依刑法第38條第
    1項第2款宣告沒收。
據上論斷，應依刑事訴訟法第273條之1第1項、第299條第1項前
段、第310條之2、第454條，刑法第320條第1項、第325條第1項
、第47條第1項、第51條第5款、第38條第1項第2款，判決如主文
。
本案經檢察官甲○○到庭執行職務。
中    華    民    國    97    年    6     月    30    日
                  刑事第十二庭  法  官  魏玉英
以上正本證明與原本無異。
如不服本判決應於收受本判決後10日內向本院提出上訴書狀，並
應敘述具體理由。如未敘述上訴理由者，應於上訴期間屆滿後20
日內向本院補提理由書狀（均須按他造當事人之人數附繕本）「
切勿逕送上級法院」。
                                書記官  曾盈靜
中    華    民    國    97    年    6     月    30    日
附表一：
┌──┬───────┬────────┬───┬─────────┐
│編號│犯罪時間      │犯罪地點        │被害人│竊盜所得          │
├──┼───────┼────────┼───┼─────────┤
│ 一 │97年3月29日中 │臺南市安南區海佃│乙○○│車號NJR－221號號重│
│    │午12時20分許  │路1段246巷口    │      │機車              │
├──┼───────┼────────┼───┼─────────┤
│ 二 │97年3月31日中 │臺南市○區○○路│丙○○│車號OBX─703號重機│
│    │午12時30分    │2段臺南公園旁   │      │車                │
└──┴───────┴────────┴───┴─────────┘
附表二：
┌──┬──────┬────────┬───┬─────────┬──────────┐
│編號│犯罪時間    │犯罪地點        │被害人│搶奪所得          │搶奪所得財物        │
│    │            │                │      │                  │之處理方式          │
├──┼──────┼────────┼───┼─────────┼──────────┤
│ 一 │97年3月29日 │臺南市中西區民權│丁○○│手提包1個，內有現 │戊○○於同日下午3時 │
│    │下午2時55分 │路與康樂街口    │      │金約新臺幣（下同）│許，在取出該手提包內│
│    │許          │                │      │500元，身分證、駕 │之行動電話和500元時 │
│    │            │                │      │照、行照、健保卡各│，不慎與陳泓嶧騎乘之│
│    │            │                │      │1張，土地銀行及郵 │機車發生車禍，致將該│
│    │            │                │      │局提款卡各1張，行 │手提包掉落現場。嗣謝│
│    │            │                │      │動電話1支。       │慶生將該行動電話以  │
│    │            │                │      │                  │100元售予不詳之人。 │
├──┼──────┼────────┼───┼─────────┼──────────┤
│ 二 │97年3月31日 │臺南市○區○○路│己○○│手提包1個，內有現 │將現金花用殆盡，行動│
│    │下午1時42分 │3段140巷5號前   │      │金200多元，國泰世 │電話2支以400元售予不│
│    │許          │                │      │華銀行信用卡1張， │詳之人，其餘物品則隨│
│    │            │                │      │陽信銀行、郵局提款│意丟棄。            │
│    │            │                │      │卡共4張，戶口名簿1│                    │
│    │            │                │      │張、公司及客戶資料│                    │
│    │            │                │      │1張，行動電話2支。│                    │
└──┴──────┴────────┴───┴─────────┴──────────┘
附錄本案論罪科刑法條全文
中華民國刑法第320條
意圖為自己或第三人不法之所有，而竊取他人之動產者，為竊盜
罪，處5年以下有期徒刑、拘役或500元以下罰金。
意圖為自己或第三人不法之利益，而竊佔他人之不動產者，依前
項之規定處斷。
前二項之未遂犯罰之。
中華民國刑法第325條
意圖為自己或第三人不法之所有，而搶奪他人之動產者，處6月
以上5年以下有期徒刑。
因而致人於死者，處無期徒刑或7年以上有期徒刑，致重傷者，
處3年以上10年以下有期徒刑。
第一項之未遂犯罰之。


司法院資訊處製作；財團法人民間司法改革基金會備份。
